臺灣新北地方法院民事判決
109年度訴字第2502號
原      告  禾秉設計工程企業社即許清秸

訴訟代理人  林港豐  
被      告  榮霖實業有限公司

法定代理人  黃耀庭  
訴訟代理人  陳怡文律師
上列當事人間請求給付工程款事件，由臺灣桃園地方法院移送前
來，經本院於民國111年8月24日言詞辯論終結，判決如下：
    主  文
一、被告應給付原告新台幣(下同)64萬8,015元，及自民國109年
    9月9日起至清償日止，按年息5%計算之利息。
二、原告其餘之訴駁回。
三、訴訟費用由被告負擔55%，餘由原告負擔。
四、本判決原告勝訴部分於原告以22萬元為被告供擔保後，得假
    執行。但被告如以64萬8,015元為原告預供擔保，得免為假
    執行。
五、原告其餘假執行之聲請駁回。
    事實及理由
壹、程序事項：
　　按訴狀送達後，原告不得將原訴變更或追加他訴。但擴張或減縮應受判決事項之聲明者，不在此限，民事訴訟法第255 條第1項第3款定有明文。本件原告起訴請求被告給付原告116萬1,370元，及自起訴狀繕本送達翌日起至清償日止，按週年利率5%計算之利息。嗣經數次變更，最後於110年8月24日言詞辯論期日當庭變更請求被告給付之金額為117萬3,865元及法定遲延利息等情，有民事起訴狀及言詞辯論筆錄附卷可證（臺灣桃園地方法院109年度建字第76號卷《下稱桃園地院卷》第3頁、本院卷二第105頁）。核原告上開所為聲明之變更，係擴張或減縮應受判決事項之聲明，參諸前揭規定，並無不合，應予准許。
貳、實體事項：
一、原告主張：原告就被告新北市○○區○○○路000○0號整棟房屋之
    裝修訂有「工程合約書」（下稱系爭工程合約），約 定工
    程款為410萬元，完工日為107年12月31日。原告依約 為被
    告進行室内裝修工程，被告亦給付系爭工程1至5期共計工程
    款總額80%之工程款328萬元，並於給付第5期工程款（全部
    分為6期支付）後，在第6期完工驗收提出追加如附表所示之
    工程項目，追加工程之工程款共計32萬2,270元。原告在108
    年3月初完成原工程項目及追加工程項目，並結算原工程項
    目追減工程之金額為37萬8,405元，要求被告給付工程尾款
    及追加款時，被告藉詞拖延至今未給付。原告以存證信函催
    告被告，並積極與被告聯繫還款事宜，然被告仍置之不理。
    爰依據民法第505條第1項規定，請求被告給付工程款76萬3,
    865元（820,000元＋322,270元－378,405元=763,865元）。另
    依據系爭工程合約第12條約定給付違約金41萬元等語。並聲
    明：㈠被告應給付原告117萬3,865元，暨自起訴狀繕本送達
    翌日起至清償日止，按年息5%計算之利息。㈡願供擔保，請
    准宣告假執行。
二、被告則以：被告與原告就桃園市○○區○○○路000○0號房屋之裝
    修訂有系爭工程合約，由原告完成房屋之裝修，約定工程款
    項為410萬元，並以107年12月31日為完工日，逾期則應按日
    償還被告以工程總價款千分之一計算之罰款（即每日4,100
    元）。被告業已提前支付達328萬元之工程款項，後因原告
    遲遲未能完工，且該房屋外又遭原告之其他工程下包廠商貼
    滿追討債務之字條，嚴重影響被告，且原告顯然無法繼續完
    成工程，故被告於108年5月18日表示終止系爭工程合約，原
    告亦表示瞭解。原告就系爭工程合約約定之工程項目於油漆
    泥作退場後，尚有多處未填補，原契約工程款需扣除10萬元
    收尾工程費用。其次，原告所稱如附表所示追加工程項目部
    分，並無任何書面，原告亦未提供任何工項明細，兩造並無
    追加該部分工程之合意，原告亦未能證明已施作工程項目之
    價格。況且如附表所示編號1至6、9至14、16、18、20至21
    之工程項目或為原工程契約之項目，或未施作完成。另兩造
    係合意終止系爭工程合約，被告沒有違反契約之約定等語，
    資為抗辯，並聲明：㈠駁回原告之訴及假執行之聲請。㈡如受
    不利判決，願供擔保請准宣告免為假執行。
三、本院之判斷：
　　原告主張兩造間簽訂系爭工程合約，總工程價款約定為410
    萬元，依據工程進度分6期給付，被告已給付前5期工程款共
    計328萬元等情，有系爭工程合約書及原告簽收表在卷可證
    （本院卷第29頁至30頁、第143頁)，且為兩造迄未爭執，自
    堪信為真實。原告另主張被告於系爭工程合約之工程項目完
    工前，另追加如附表所示之工程項目，原告就系爭工程契約
    原約定工程項目扣除追減工程項目，及如附表所示追加工程
    項目，均已施作完成，然被告尚有工程款76萬3,865元未給
    付。此外，被告有違反系爭工程合約第12條約定之情事，應
    賠償被告41萬元等情，則為被告所否認，並以前詞置辯。茲
    就兩造爭執事項論述如下：
㈠、系爭工程合約之原工程項目是否均已完工?原告就此部分得請
    求之工程款金額為何?
　⒈按稱承攬者，謂當事人約定，一方為他方完成一定之工作，
    他方俟工作完成，給付報酬之契約；報酬應於工作交付時給
    付之，無須交付者，應於工作完成時給付之。工作係分部交
    付，而報酬係就各部分定之者，應於每部分交付時，給付該
    部分之報酬，民法第490條、第505條分別定有明文。次按承
    攬人之工作有瑕疵者，須定作人定相當期限請求承攬人修補
    ，承攬人如不於期限內修補時，定作人始得自行修補，請求
    承攬人償還修補必要費用，或解除契約或請求減少報酬；又
    其瑕疵係可歸責於承攬人時，定作人始得請求損害賠償，此
    觀之民法第439條、第494條、第495條之規定自明。本件上
    訴人既未定相當期限請求承攬人修補，自不得請求減少報酬
    （最高法院86年度台上字第556號民事裁判意旨參照)。
　⒉被告固不否認原告就系爭工程合約原約定之工程項目除兩造
    合意追減工程項目外，大都已經完成，惟尚有部分工程尚未
    為補土及油漆之收尾，未收尾之具體情形如本院卷一第293
    頁下方照片、294頁上方照片、295頁上方、下方照片、第29
    6頁下方照片、第298頁下方照片、299頁下方照片，因此工
    程款需扣款10萬元等語（本院卷二第106頁)，並提出訴外人
    博成事業有限公司報價單為證（本院卷一第207頁)。惟審諸
    被告既不爭執原告應施作之工程大都已完成，及觀諸被告提
    出工程未收尾之照片大都為牆壁電源開關盒未復原或裸露電
    線未處理，應屬工程之瑕疵而非工程未完成，工程未完工部
    分原告則已列為追減項目。揆諸上開說明，被告就原告施作
    完成之工程，若有瑕疵應先定相當期限請求原告修補，原告
    不於期限修補，被告始可請求減少報酬。然被告並未提出曾
    限期原告修補該部分瑕疵之事證資料，即逕行委由他人進行
    瑕疵修補並進而主張自原告得請領之工程款扣減，已難謂有
    據。其次，被告雖提出博成事業有限公司之報價單以證明修
    補之費用。然該報價單記載水泥漆粉工程款84,500元之施作
    範圍為2樓全室牆面，而被告所提出未批土及油漆照片，僅
    侷限於牆壁電源開關盒周圍小面積，則修補該部分瑕疵所需
    之費用是否為10萬元，更屬有疑。因此，被告抗辯自原告得
    請領之工程款扣減修補瑕疵費用10萬元等情，洵屬無據，不
    應准許。至於被告抗辯原告並未交付系爭工程等情。惟審諸
    原告係於被告提出終止系爭工程合約之請求後同意終止系爭
    工程合約（詳後述㈣項下說明），並自兩造合意終止系爭工
    程合約後無法再進入系爭房屋，而未及將已完工部分之工程
    項目交付被告，而被告既已進駐系爭房屋，就原告已完成之
    工程項目自應視為已交付。從而，被告對於原告於系爭工程
    合約已完工之工程項目自應給付原告約定之報酬。
　⒊綜上，原告就系爭工程合約約定之工程項目，除兩造合意追
    減之工程項目外，其他工程項目均已完工。而系爭工程合約
    原工程項目約定工程款為410萬元，扣減被告已給付之工程
    款328萬元、追減工程項目工程款378,405元，原告尚得請求
    被告給付之工程款為44萬1,595元（計算式：4,100,000－3,2
    80,000－378,405＝441,595）。
㈡、兩造就附表所示之追加工程有無達成合意?
　⒈經查，系爭工程契約第8條固約定增減工程：本工程範圍得隨
    時經雙方同意後增減之，其增減部分如與本合約附件所訂項
    目相同時，即應比照該單價計算增減金額，如增減項目與本
    合約附件項目不同時，應由雙方議定金額，由被告簽認後施
    工，並用書面附入本合約作為附件等語，有系爭工程合約在
    卷可參（本院卷一第29頁）。被告持此條款之約定抗辯兩造
    間既無經其簽名之追加工程項目書面資料作為系爭工程合約
    之附件，兩造間就附表所示之工程項目即無達成追加之合意
    等語。然審諸被告並未否認兩造間於系爭工程合約簽訂後，
    有合意追減工程款共計37萬8,405元之工程項目等情，而上
    開追減之工程項目亦未見有被告簽認之書面資料附於系爭工
    程合約之附件。顯見系爭工程合約簽訂後雙方對於追減或追
    加工程項目是否達成合意，並非以被告簽訂書面資料為生效
    要件。
　⒉次查，被告法定代理人乙○○胞妹即訴外人黃慈汶於108年5月2
    日以簡訊向原告表示：我跟先生討論結果，再加上我大哥替
    你說情，所以還是決定系統櫃給你完成，希望這次不要再讓
    我們失望；於108年3月24日以簡訊向原告表示4樓電梯追加
    鐵門安檢不會過；於108年3月28日以簡訊詢問被告4樓電梯
    鐵門是否為大哥要求裝設；及於108年2月22日、3月4日以簡
    訊與原告討論附表所示追加工程項目如餐廳水晶燈、3樓化
    妝台等情，有簡訊對話紀錄在卷可參（本院卷一第64頁、第
    67頁至68、85至86頁)。顯見系爭工程合約施作期間，被告
    大都以黃慈汶為聯絡窗口與原告進行施工內容之討論。再衡
    情室內裝潢工程之定作人常隨著工程實際進行，對於原規劃
    之工程項目產生不同想法而有追加減工程之需求。審諸黃慈
    汶為被告公司負責人之胞妹且同為系爭房屋使用人，工程期
    間大都以其為聯繫窗口與原告就裝潢工程相關事項洽商，自
    得推論黃慈汶就系爭工程合約有權代表被告，被告逕以其並
    未簽認附表所示工程項目之書面資料為由，否認兩造已達成
    施作之合意，尚屬無據。再按如依情形，非受報酬即不為完
    成其工作者，視為允與報酬。未定報酬額者，按照價目表所
    定給付之；無價目表者，按照習慣給付，民法第491條定有
    明文。原告係專業室內裝修廠商，以賺取承攬報酬為業，衡
    情若無報酬，不可能無償完成追加工程，而自行負擔成本與
    費用。因此，如附表所示之工程項目如原告已確實完成施作
    ，依據民法第491條規定，被告即應視為允與報酬，給付原
    告工程款。
㈢、原告對於附表所示追加工程項目得請求之報酬金額為何?
　⒈經查，被告不爭執附表編號7、8、15、17、19、22、23、24
    、25所示之工程項目均已完工等情，業據被告陳報在卷（本
    院卷一第131至133頁、卷二第111至113頁、第106頁)。又觀
    諸此部分追工程項目屬於木作工程及系統櫃工程部分，其單
    價與系爭工程合約約定之單價並無顯不合理之處，而非屬於
    木作工程及系統櫃工程部分，即如附表編號19、22、25所示
    之工程，亦有進貨廠商之相關單據附卷可參（證明名稱及頁
    碼詳附表證據欄）。因此，原告請求此部分已完工之工程款
    共計12萬3,120元（計算式：29,000＋13,300＋8,280＋1,440＋3
    0,000＋9,000＋2,000＋16,500＋13,600＝123,120），應予准許
    。
　⒉被告不同意付款之工程項目：
　①附表編號1所示工程項目：
　　經查，原告雖提出駐鑫企業有限公司報價單主張其已預付30
    %貨款即5萬元等情（本院卷一第63頁)。然原告亦不否認實
    際上並未施作此追加2樓系統櫃，原告請求被告給付此部分
    之款項，自屬無理由。況原告並未提出匯款5萬元予駐鑫企
    業有限公司，及該款項已經駐鑫企業有限公司沒收而生損失
    之相關事證。甚且原告無法於兩造合意終止系爭工程合約前
    完成2樓系統櫃施作是否可歸責於被告，亦未提出任何事證
    說明。從而，原告請求被告給付此追加工程款項為無理由，
    應予駁回。
　②附表編號2所示工程項目：
　　經查，附表編號2之工程項目為「3F主臥室化妝桌」與系爭
    工程合約附件預算書中3F二、木作工程編號12之「3F主臥室
    更衣間化妝桌＋上置物層板」（本院卷一第119頁)，工程項
    目包括3F主臥室之化妝桌。被告抗辯此追加工程項目為重複
    請求，自屬有據。原告雖主張原工程合約中為系統工程，發
    包後才改說要木作成美式古典式之造型風格等語。然審諸原
    告並未提出3F主臥室確實有施作2張化妝桌之證明，且未就
    系爭工程契約之工程項目「3F主臥室化妝桌」為追減工程，
    卻逕自追加「3F主臥室化妝桌」工程項目，確實有重複請求
    相同工程項目之情況。因此，原告請求被告給付此追加工程
    款為無理由，應予駁回。
　③附表編號3所示工程項目：
　　經查，附表編號3工程項目「3F樓梯木作封板」與系爭工程
    合約附件預算書中3F二、木作工程編號5工程項目「3F梯廳
    樓梯包假樑」（本院卷一第119頁)，均為3樓樓梯木作工程
    。被告抗辯此追加工程項目為重複請求，自屬有據。原告雖
    提出附表編號3所示工程之照片為證（本院卷二第91頁)。然
    觀諸原告所提出照片為4樓電梯照片，並非3樓樓梯照片，自
    難證明該追加工程「3F樓梯木作封板」之施作情形。此外，
    原告並未提出上開兩項工程項目各自之照片以證明係不同之
    工程項目。因次，原告請求被告給付此追加工程款為無理由
    ，應予駁回。
　④附表編號4所示工程項目：
　　經查，原告主張其已完成附表編號4所示工程3F次主臥房座
    椅等情，業據提出完工照片為證（本院卷二第95頁)。又審
    諸被告亦不爭執原告追加3F次主臥房座椅之裱布工程項目(
    即附表編號17)。原告已完成附表編號3工程項目之事實，應
    堪以認定。復酌以原告請求此部分追加工程款單價為2,200
    元，與其他木作工程之單價相較並無顯不合理之情。因此，
    原告請求被告給付此追加工程款6,600元，為有理由，應予
    准許。
　⑤附表編號5工程項目：
　　經查，原告主張附表編號5工程項目「4F至5F木作封板」係
    將樓梯扶手鏤空面封閉作造型，而尚再封一層不銹鋼飾窗，
    並提出鐵工之請款單為證（本院卷二第93頁)。然該鐵工之
    請款單至多僅能證明可能有施作不鏽鋼飾窗，並不足以推論
    有施作木作封板。被告既否認原告有施作此追加工程項目，
    而原告亦未提出已施作完工之照片佐證。因此，原告請求被
    告給付此追加工程款為無理由，應予駁回。
　⑥附表編號6工程項目：
　　經查，原告主張其已完成附表編號6工程項目4F電梯面封板
    等情，業據提出完工照片為證（本院卷二第91頁)。自堪信
    為真實。復酌以原告請求此部分追加工程款單價為1,350元
    ，與其他木作工程單價相較，並無顯不合理之情。因此，原
    告請求被告給付此追加工程款9,450元，為有理由，應予准
    許。
　⑦附表編號9、10、11工程項目：
　　經查，附表編號9、10、11工程項目為附表編號2、3、5木作
    之油漆工程。原告並未施作上開工程項目之木作工程等情，
    業經本院認定如上。既無實體木作工程，自無油漆工程可資
    施作。因此，原告請求給付此追加工程款，為無理由，應予
    駁回。
　⑧附表編號12工程項目：
　　經查，附表編號12工程項目為附表編號6木作工程之油漆工
    程。原告已完成該工程項目之木作等情，業經本院認定如上
    。則原告主張已完成油漆工程，亦屬有據。又酌以原告請求
    油漆工程單價為750元，與其他油漆工程單價相較，並無顯
    不合理之情形。因此，原告請求被告給付此追加工程款5,25
    0元，為有理由，應予准許。
　⑨附表編號13工程項目：
　　經查，附表編號13工程項目為附表編號8木作工程之油漆工
    程。被告既不否認原告有施作附表編號8之木作工程，則原
    告請求該工程項目之油漆款亦屬有理由。又酌以原告請求此
    部分油漆工程之單價250元與其他油漆工程之單價並無顯不
    合理之情形型。因此，原告請求被告給付此部分工程款3,50
    0元，為有理由，應予准許。
　⑩附表編號14工程項目：
　　經查，附表編號14工程項目為3F次主臥室置物櫃，與系爭工
    程合約附件預算書中3F二、木作工程項次19「3F次主臥電視
    牆崁入置物櫃」、項次20「3F次主臥多功能置物間置物櫃」
    ，施工內容均為次主臥室之置物櫃。被告抗辯此追加工程項
    目實為系爭工程合約之工程項目，而為重複請求等情，並非
    無據。原告雖主張附表編號14之工程項目與系爭工程合約中
    3F二、木作工程項次19及20之工程項目不同，但原告並未提
    出三者之完工照片以證明其確實已於3F次主臥室施作3個不
    同置物櫃。因此，原告請求給付此追加工程款，為無理由，
    應予駁回。 
　⑪附表編號16工程項目：
　　經查，原告已於本院111年8月24日言詞辯論筆錄表示不請求
    附表編號16所示3F次主臥室化妝桌（本院卷二第106頁)，本
    院即本於原告捨棄而認定原告請求此追加工程款為無理由，
    應予駁回。
　⑫附表編號18工程項目：
　　經查，原告主張附表編號18工程項目「樓梯白鐵隔間」之工
    程內容為5F至3F樓梯間追加之「白鐵窗」，並提出鐵工甲○○
    之估價單為證（本院卷二第93頁)。原告雖未提出已完成附
    表編號18工程之照片。惟審諸原告所提出鐵工甲○○出具估價
    單中所列白鐵欄杆及白鐵門，原告均已提出完成之照片。衡
    情與該估價單同時送貨之白鐵窗應已施作完畢。其次，原告
    請求之工程款2萬元與估價單「白鐵窗」金額2萬元相同。因
    此，原告請求被告給付此追加工程款2萬元，為有理由，應
    予准許。
　⑬附表編號20程項目：
　　經查，原告主張其已完成附表編號20工程項目3F白鐵欄杆等
    情，業據提出完工照片為證（本院卷二第99頁)。自堪信為
    真實。被告雖抗辯原告提出之照片，無任何造型，該白鐵欄
    杆係建物完成之欄杆等情。然被告就此有利於己之事實並未
    提出任何佐證資料，自難信為真實。另原告請求之此部分之
    工程款3萬5,000元，與鐵工甲○○出具之估價單相同（卷二第
    93頁)。因此，原告請求被告給付此追加工程款3萬5,000元
    ，為有理由，應予准許。
　⑭附表編號21工程項目：
　　經查，原告主張其已完成附表編號21工程項目流理台挖洞等
    情，業據提出完工照片為證（本院卷二第37頁)。被告雖抗
    辯該工程項目為系爭工程合約之原工程內容等語，然觀諸系
    爭工程合約附件之預算書之工程項目並無「流理台挖洞」之
    工程項目，而被告迄未指出「流理台挖洞」包含於原契約中
    何工程項目內，自無從認定被告辯詞為真實。再審諸原告請
    求此工程款為3,500元，並無顯不合理。因此，原告請求被
    告給付此追加工程款3,500元，為有理由，應予准許。　　
　⒊綜上，原告就附表所示之追加工程得請求之工程款為20萬6,4
    20元（計算式：123,120＋6,600＋9,450＋5,250＋3,500＋20,000
    ＋35,000＋3,500＝206,420）
㈣、原告依系爭工程合約第12條約定，請求被告賠償41萬元，有
    無理由?
　　經查，系爭工程合約第12條固約定：合約簽定後，雙方有放
    棄合約時，應按總工程金額10%作為賠償等情，有系爭工程
    合約在卷可參（本院卷一第30頁)。然該條文所約定按總工
    程10%賠償之義務人究為定作人或承攬人並未明確，又所謂
    放棄合約所指為何，是否包括兩造合意終止合約，亦不明確
    。次查，系爭房屋於系爭工程合約期間，因遭原告債權人羅
    書豪張貼討債字條於鐵捲門，故經兩造合意終止系爭工程合
    約等情，有系爭房屋鐵捲門照片及兩造簡訊對話在卷可參（
    本院卷一第31至35頁)。再審諸被告於108年5月18日以Line
    簡訊向原告表示：「許先生，不好意思，跟你告知文化二路
    的裝潢事務，因羅先生的動作讓我們很不心安，二樓系統櫃
    也在你告知我的時間內尚未進場，此部分的未進場的系統櫃
    以及3/4樓尚未完工的部分我們打算全部喊停，我也等了快
    五個月的時間，留在裝潢現場的工具、餘料，會給你約個時
    間全部清走，也再煩請你找個時間把餘款的尾款清算一下，
    我太太會跟你把該結算的工程款部分給結清！感謝你的理解
    。有何問題請在Line跟我聯繫，謝謝。」；原告則以Line簡
    訊回應「好的，真不好意思」等語（本院卷一第35頁）。原
    告於收到被告提出終止系爭工程合約之意思表示時，既已表
    達同意之意思。則被告抗辯系爭工程合約已經兩造合意終止
    之事實，自堪信為真實。基上，兩造於系爭工程合約進行至
    尾聲時，始因原告債權人不理性行為影響工程之施作而合意
    終止系爭契約，並進行工程之結算，是否該當系爭條款所謂
    雙方「放棄合約」之情形，並非無疑。其次，系爭條款所約
    定賠償工程總金額10%，應係預定性質之賠償金。然原告並
    未提出其與被告就系爭工程及追加工程結清後，因系爭工程
    合約終止尚有產生之損失為何。基上，原告於被告結清系爭
    工程合約及追加工程後即無其他損失可言，則原告依據系爭
    工程合約第12條約定，請求被告賠償總工程款10%即41萬元
    之損失，即屬無據，不應准許。
㈤、末按給付無確定期限者，債務人於債權人得請求給付時，經 
    其催告而未為給付，自受催告時起，負遲延責任。其經債權
     人起訴而送達訴狀，或依督促程序送達支付命令，或為其
    他 相類之行為者，與催告有同一之效力；遲延之債務，以
    支付 金錢為標的者，債權人得請求依法定利率計算之遲延
    利息；應付利息之債務，其利率未經約定，亦無法律可據者
    ，週年利率為百分之五，民法第229條第2項、第233條第1項
    前段、第203條分別定有明文。本件原告請求被告給付工程
    款，係以支付金錢為標的，無確定期限，又未約定利率，則
    其請求自起訴狀繕本送達被告翌日即109年9月9日（本院卷
    一第23頁）起至清償日止，按年息5%計算之遲延利息，於法
    有據，應予准許。　　
四、結論：原告依民法第505條第1項規定，請求被告給付原告工
    程款64萬8,015元（計算式：系爭工程合約原工程項目441,5
    95＋追加工程項目206,420＝648,015），及自109年9月9日起
    至清償日止，按年息5%計算之利息，為有理由，應予准許。
    逾此範圍之請求，為無理由，應予駁回。
五、兩造陳明願供擔保，聲請宣告假執行及免為假執行，經核原
    告勝訴部分，合於法律規定，爰分別酌定相當之擔保金額宣
    告之；原告其餘假執行之聲請，因訴之駁回而失所依據，不
    予准許。
六、本件事實、證據已經足夠明確，雙方所提出的攻擊或防禦方
    法及所用的證據，經過本院斟酌後，認為都不足以影響到
    本判決的結果，因此就不再逐項列出，併此說明。
七、據上論結：本件原告之訴為一部有理由、一部無理由，因此
    判決如主文。
中　　華　　民　　國　　111 　年　　9 　　月　　21　　日
                  民事第七庭    法　官　王婉如
以上正本係照原本作成。
如對本判決上訴，須於判決送達後20日內向本院提出上訴狀。如
委任律師提起上訴者，應一併繳納上訴審裁判費。
中　　華　　民　　國　　111 　年　　9 　　月　　21　　日
                                書記官  鄔琬誼 
附表：
編號 工程項目 估價明細    本院核准金額 證據名稱及頁碼   單位 數量 單價 小計   1  壹、2樓系統櫃訂金 式 1 5,000 50,000 -   小計    50,000    貳、三、四樓追加        木作工程       2  3F主臥房化妝桌 尺 6 3,200 19,200 -  3 3F樓梯木作封版 尺 5 950 4,750 -  4 3F次主臥房座椅 尺 3 2,200 6,600 6,600 被告不爭執已完工 5 4F至5F木作封板 尺 8 1,150 9,200 -  6 4F電梯面封板 尺 7 1,350 9,450 9,450 完工照片（卷二第91頁） 7 4F洗臉台造型牆 尺 15 2,000 29,000 29,000 被告不爭執已完工 8 4F廁所內上腰造型牆 尺 14 950 13,300 13,300 被告不爭執已完工  小計    91,500    參、油漆工程       9 3F主臥房化妝桌 尺 5 950 4,750 -  10 3F樓梯木作封版 尺 5 350 1,750 -  11 4F至5F木作封板 尺 8 350 2,800 -  12 4F電梯面封板（含門) 尺 7 750 5,250 5,250 完工照片（卷二第91頁） 13 4F廁所內上腰造型牆 尺 14 250 3,500 3,500       18,050    肆、系統櫃工程       14 次主臥房置物櫃 尺 2 4,200 8,400 -   15 次主臥房書桌 尺 3 2,760 8,280 8,280 被告不爭執已完工 16 3F次主臥房化妝桌 尺 3 1,800 5,400 -   小計    22,080    伍、裱布工程       17 3F次主臥房座椅 才 6 240 1,440 1,440 被告不爭執已完工  小計    1,440    陸、鐵作工程       18 樓梯白鐵隔間 式 2 10,000 20,000 20,000 估價單（卷二第93頁) 19 白鐵門 式 3 1,000 30,000 30,000 被告不爭執已完工、估價單(卷一第173頁) 20 3F白鐵欄杆 式 1 35,000 35,000 35,000 完工照片、估價單（卷二第99、93頁) 21 流理台挖洞 式 1 3,500 3,500 3,500 完工照片（卷二第37頁)  小計    88,500    柒、石材工程       22 3F主臥房化妝桌貼大理石 才 10 900 9,000元 9,000 被告不爭執已完工、朝陽石材加工場訂購確認單(卷二第39頁)  小計    9,000    捌、水電工程       23 4F工作間通水電 式 1 2,000 2,000 2,000 被告不爭執已完工  小計    2,000    玖、燈具工程       24 餐廳水晶主燈 盞 1 16,500 16,500 16,500 被告不爭執已完工  小計    16,500    拾、玻璃工程       25 鑽雕鏡 才 16 850 13,600 13,600 被告不爭執已完工、彩裕玻璃請款單(卷二第43頁)   小計    13,600    合計     206,420